臺灣高等法院花蓮分院刑事判決　　　　94年度交上訴字第13號
上　訴　人
即　被　告　甲○○
上列上訴人因過失傷害等案件，不服臺灣花蓮地方法院94年度交
訴字第19號中華民國94年6月8日第一審判決（起訴案號：臺灣花
蓮地方法院檢察署94年度偵第42號），提起上訴，本院判決如下
：
    主  文
原判決撤銷。
甲○○因過失傷害人，處有期徒刑貳月，如易科罰金，以佰元
折算壹日；又駕駛動力交通工具肇事，致人受傷而逃逸，處有期
徒刑陸月，如易科罰金，以佰元折算壹日。應執行有期徒刑柒
月，如易科罰金，以佰元折算壹日。
    事  實
一、甲○○於民國92年12月23日下午５時40許，駕駛湯心儀所有
    之車號Ｋ七─五五九三號自用小客車，沿花蓮市○○路○段
    由北往南方向行駛，途經該路五十六號前中央分隔島缺口處
    ，本應注車前狀況，隨時採取必要之安全措施，及汽車行駛
    至交岔路口，轉彎車應暫停讓直行車先行，而依當時天候陰
    ，夜間有照明，路面舖設柏油且無缺陷，且道路無障礙物，
    並無不能注意之情事，竟疏未注意，於行經上開路口之際貿
    然左轉，適有乙○○騎乘車號ＨＥＫ─四四０號重型機車沿
    同一路段由南往北直行而來，亦疏未注意車前狀況，及行經
    無號誌交岔路口應減速慢行，致甲○○在上開路段北上車道
    處駕車撞及乙○○所騎乘之機車左側車頭，使乙○○人車倒
    地，造成乙○○受有左腳膝部及小腿裂傷等傷害；詎甲○○
    駕駛前開動力交通工具肇事後，既已知悉乙○○受傷倒地之
    情形，且明知汽車駕駛人駕駛車輛肇事致人受傷，應即採取
    救護或其他必要之措施，並不得駛離現場，竟另基於肇事逃
    逸之故意，未採取任何救護或其他必要措施，亦未在現場等
    待處理，反逕行駕駛前開車輛逃逸，幸經路人記下該小客車
    車號並報警處理，始循線查獲。
二、案經乙○○訴由花蓮縣警察局花蓮分局報請臺灣花蓮地方法
    院檢察署檢察官偵查起訴。
    理  由
一、認定犯罪事實所憑之證據及理由
（一）被告坦承前述事實不諱（見原審卷16、26、27頁、本院卷
      94年08月24日筆錄）。
（二）告訴人乙○○之指訴（見警卷2至9頁）。
（三）證人湯心儀之證述（見檢察官偵察卷7、8頁）
（四）有診斷證明書、車籍資料、道路交通事故現場圖一紙、道
      路交通事故調查報告表一份、照片八張附卷可稽（見警卷
      11至21頁）。
（五）按行駛車輛應注意車前狀況，隨時採取必要之安全措施，
      及汽車行駛至交岔路口，轉彎車應暫停讓直行車先行，道
      路交通安全規則第94條第3項及第102條第1項第2款分別定
      有明文。查本件車禍發生地點，路面鋪裝柏油且無缺陷，
      道路亦無障礙，而當時天候陰但仍夜間有照明，此有道路
      交通事故調查報告表、現場照片附卷可參；而被告為領有
      駕駛執照之人，業據其於偵查時供陳屬實。是依當時之客
      觀條件及被告之主觀認知能力，被告應注意且能注意，卻
      仍疏於注意車前狀況及讓直行車先行，而貿然左轉，因而
      肇致本件車禍，其對於本件車禍之發生有過失，已可認定
      。且告訴人乙○○因本件車禍而受有上開傷勢，有前開診
      斷證明書可證，則被告之行為與告訴人受傷結果之間有因
      果關係，亦足以認定。故被告之自白核與事實相符，堪以
      採信。綜上，本件事證已臻明確，被告犯行堪以認定，應
      予依法論科。
二、論罪科刑之理由
（一）核被告所為，係犯刑法第284條第1項前段之過失傷害罪及
      同法第185條之4之肇事逃逸罪。被告所犯上開二罪，犯意
      各別，行為互殊，觸犯構成要件不同之罪名，應予分論併
      罰。
（二）爰審酌被告前開過失情狀，致告訴人受傷，且事後駕車逃
      逸，任憑告訴人受傷倒地而不顧，極不可取，暨被告已與
      被害人達成和解，願賠償被害人新台幣（下同）三十二萬
      元，並於94年10月04日已給付五萬元此有調解書一份附於
      本院卷及告訴人請求給予被告自新之機會等一切情狀，分
      別量處如主文所示之刑，並定應執行之刑及諭知易科罰金
      之折算標準，以示懲儆。
三、撤銷改判之理由
    原審未及審酌被告已與被害人達成和解，願賠償被害人新台
    幣三十二萬元，並於94年10月04日已給付五萬元及告訴人請
    求給予被告自新之機會等情狀，量刑尚有未洽，自應將原判
    決撤銷改判。
四、被告經合法傳喚，無正當理由不到庭，爰不待其陳述逕行判
    決。
五、適用之法條
（一）刑事訴訟法第369條第1項前段、第364條、第299條第1項
      前段、第371條。
（二）刑法第284條第1項前段、第185條之4、第51條第五款、第
      41條第1項前段。。
（三）罰金罰鍰提高標準條例第第1條前段、第2條。
本案經檢察官林慧到庭執行職務。
中　　華　　民　　國　　94　　年　　10　　月　　26　　日
                        審判長法  官  吳鴻章
                              法  官  林慶煙
                              法  官  蔡勝雄
以上正本證明與原本無異。
如不服本判決，應於判決送達後十日內向本院提出上訴狀。其未
述理由者，並應於提出上訴狀後十日內向本院補提理由狀 (須
附繕本)。
                              書記官  陳有信
中　　華　　民　　國　　94　　年　　10　　月　　26　　日
本案論罪科刑法條全文
中華民國刑法第185條之4
駕駛動力交通工具肇事，致人死傷而逃逸者，處6月以上5年以下
有期徒刑。
中華民國刑法第284條第1項
(過失傷害罪)因過失傷害人者，處6月以下有期徒刑、拘役或500
元以下罰金，致重傷者，處1年以下有期徒刑、拘役或500元以下
罰金。
從事業務之人，因業務上之過失傷害人者，處1年以下有期徒刑
、拘役或1千元以下罰金，致重傷者，處3年以下有期徒刑、拘役
 或2千元以下罰金。
